【裁判字號】    90,勞簡,1
【裁判日期】    901231
【裁判案由】    給付薪資
【裁判全文】
臺灣臺中地方法院民事判決                    九十年度勞簡字第一號
      原      告  丙○○
                  戊○○
                  丁○○
                  庚○○
                  甲○○
                  乙○○
                  己○○
      訴訟代理人  丙○○
      法定代理人  辛○○
右當事人間給付薪資事件，本院判決如左：
      主      文
被告應給付原告丙○○新臺幣貳拾陸萬伍仟玖佰零元；原告戊○○新臺幣玖萬柒仟
柒佰伍拾元；原告丁○○新臺幣壹拾貳萬零貳佰貳拾捌元；原告庚○○新臺幣柒萬
伍仟玖佰玖拾捌元；原告甲○○新臺幣捌萬玖仟捌佰壹拾陸元；原告乙○○新臺幣伍
萬玖仟柒佰拾陸元；原告己○○新臺幣捌萬貳仟伍佰陸拾元，及就如附表所示之各
期所示金額，分別按如附表所示日期之翌日起算，均至清償日止，按年息百分之五計
算之利息。
原告其餘之訴駁回。
訴訟費用由被告負擔。
本判決原告勝訴部分得假執行。
      事實及理由
一、原告之聲明：
    被告應給付原告丙○○新臺幣（下同）二十六萬五千九百零三元；原告戊○○九
    萬七千七百五十三元；原告丁○○十二萬零二百二十八元；原告庚○○七萬五千
    九百九十八元；原告甲○○八萬九千八百十六元；原告乙○○五萬九千七百三十
    六元；原告己○○八萬二千五百六十元，及均自民國八十九年九月三十日起，至
    清償日止，按年息百分之五計算之利息。
二、事實摘要：
    原告等主張被告自八十九年九月三十日起至九十年五月為止，即陸續積欠每月應
    發給原告丙○○之薪資，共計二十六萬五千九百零三元；自八十九年九月起至九
    十年六月止，即陸續積欠每月應發給原告戊○○之薪資，共計九萬七千七百五十
    三元；自八十九年九月起至九十年三月止，即陸續積欠每月應發給原告陳淑真、
    庚○○、甲○○、乙○○及己○○之薪資，分別共計為十二萬零二百二十八元、
    七萬五千九百九十八元、八萬九千八百十六元、五萬九千七百三十六元及八萬二
    千五百六十元（各月未給付金額詳如附表所示），均未按期給付該等各期應給付
    原告之薪資，為此提起本訴，求為判決如主文所示。
三、法院之判斷：
  (一)本件原告主張之事實，業據提出被告公司所簽立之積欠員工薪資證明、勞工保險
    卡各七紙、原告丙○○之薪資明細七紙、原告戊○○、丁○○、庚○○、甲○○
    、乙○○、己○○之薪資明細各五紙為證，被告已於相當時期受合法之通知，既
    不於言詞辯論期日到庭爭執，復未提出書狀以供本院斟酌，自堪信原告之主張為
    真正。
  (二)從而原告依據勞動契約請求被告應給付如聲明欄所示之積欠薪資，自屬有據，應
    予准許，次按給付有確定期限者，債務人自期限屆滿時起，負遲延責任，民法第
    二百二十九第一項定有明文，經查，兩造間關於薪資之給付既約定按月給付，是
    被告至遲應於當月月底前給付原告當月薪資，被告未於當月月底前給付原告薪資
    ，原告依民法第二百三十三條第一項之規定，請求被告給付自期限屆滿時起（即
    當月月底之次日），至清償日止，各期之法定遲延利息，自屬有據，至原告率以
    請求上開金額自八十九年九月三十日起至清償日止，按年息百分之五計算之利息
    ，其超過如附表所示之各期薪資，按同附表所示之日期翌日起算，均至清償日止
    ，按年息百分之五計算之利息部分，即屬無據，尚難准許，應予駁回。
  (三)本件關於原告勝訴部分，係就民事訴訟法第四百二十七條第二項所定訴訟而為被
    告敗訴之判決，依同法第三百八十九條第一項第三款之規定，法院應依職權宣告
    假執行。
四、依民事訴訟法第三百八十五條第一項前段、第七十九條但書、第三百八十九條第
    一項第三款，判決如主文。
中      華      民      國    九十      年     十二     月    三十一    日
                                     臺灣臺中地方法院勞工法庭
~B法   官  許石慶
右正本證明與原本無異。
如不服本判決，應於判決送達後二十日內，向本院提出上訴狀。
中      華      民      國    九十一    年       一     月      三      日
~B法院書記官


司法院資訊處製作；財團法人民間司法改革基金會備份。
